臺灣臺北地方法院刑事裁定　
110年度撤緩字第126號
聲  請  人  臺灣臺北地方檢察署檢察官
受  刑  人  趙德鮮



上列聲請人因受刑人違反洗錢防制法等案件，聲請撤銷緩刑之宣
告（110年度執聲字第1417號），本院裁定如下：
    主  文
聲請駁回。
    理  由
一、聲請意旨略以：受刑人趙德鮮因違反洗錢防制法等案件，經
    本院以110年度審簡字第682號判決處有期徒刑8月，緩刑4年
    ，緩刑期間付保護管束，並應於判決確定後3年內，向公庫
    支付新臺幣（下同）10萬元及接受法治教育2場次，而於民
    國110年6月8日確定在案。經臺灣臺北地方檢察署（下稱臺
    北地檢署）檢察官通知受刑人應於110年8月23日上午10時40
    分到案執行保護管束，然受刑人未依限報到，僅郵寄請假狀
    表示：已於110年5月13日出境前往四川，至少需1年半始得
    回臺乙情，有請假狀、入出境資訊連結作業查詢結果在卷足
    憑，足認受刑人去向不明，且於犯罪後離開原住所，遷移他
    處，又未辦理遷徙登記，顯難以實施保護管束，足認已違反
    保安處分執行法第74條之2第2、5款規定應遵守之事項情節
    重大甚明，爰依刑事訴訟法第476條、保安處分執行法第74
    條之3第1項之規定，聲請撤銷其緩刑之宣告等語。
二、按緩刑之宣告應撤銷者，由受刑人所在地或其最後住所地之
    地方法院檢察官聲請該法院裁定之，刑事訴訟法第476條定
    有明文。次按「受保護管束人在保護管束期間內，應遵守下
    列事項：一、保持善良品行，不得與素行不良之人往還；二
    、服從檢察官及執行保護管束者之命令；三、不得對被害人
    、告訴人或告發人尋釁；四、對於身體健康、生活情況及工
    作環境等，每月至少向執行保護管束者報告一次；五、非經
    執行保護管束者許可，不得離開受保護管束地，離開在10日
    以上時，應經檢察官核准」，保安處分執行法第74條之2亦
    有明文規定。又按受保護管束人違反前條各款情形之一，情
    節重大者，檢察官得聲請撤銷保護管束或緩刑之宣告，亦為
    保安處分執行法第74條之3第1項所明定，是受保護管束處分
    之受刑人有違反前揭保安處分執行法第74條之2所定在保護
    管束期間內應遵守事項，情節重大者，經檢察官聲請撤銷緩
    刑宣告時，法院亦得盱衡個案履行應遵守事項之可能、違反
    應遵守事項之原因及違反的情節程度等一切情形，作為審認
    是否撤銷緩刑之標準。
三、經查：
（一）受刑人前因違反洗錢防制法等案件，經本院以110年度審
      簡字第682號判決處有期徒刑8月，緩刑4年，緩刑期間付
      保護管束，並應於判決確定後3年內，向公庫支付10萬元
      及接受法治教育2場次，而於110年6月8日確定在案，此有
      前揭判決書、臺灣高等法院被告前案紀錄表存卷可稽。
（二）前開案件確定後，經臺北地檢署檢察官核發執行保護管束
      命令，命受刑人應於110年8月23日上午10時40分報到，如
      延不報到則違反保安處分執行法第74條之2第2款規定，其
      情節重大者，得依法撤銷緩刑之宣告。該執行保護管束命
      令經送達至受刑人之住、居所，已分別由受刑人住、居所
      地之受僱人收受，然被告並未依檢察官命令遵期報到等節
      ，有臺北地檢署執行保護管束命令、送達證書在卷可參。
      又受刑人前於110年5月13日出境後，迄今無入境紀錄等情
      ，復有入出境資訊連結作業查詢結果在卷可憑，固可認受
      刑人業經合法通知，卻未前往臺北地檢署報到接受執行保
      護管束。
（三）惟受刑人於上開判決確定前業已出境，而受刑人經臺北地
      檢署檢察官通知應於110年8月23日上午10時40分到案執行
      保護管束後，雖郵寄請假狀向檢察官請假，有請假狀1紙
      附卷可參，然受刑人是否確實理解執行保護管束及撤銷緩
      刑之意義，實有疑義。況受刑人既於受緩刑宣告確定前已
      出境，則其並非於保護管束期間內，未經執行保護管束者
      許可而離開受保護管束地，自無違反保安處分執行法第74
      條之2第5款所定受保護管束人應遵守事項之情事。復觀諸
      受刑人於上開請假狀中表示：其因大陸的家中有私事要處
      理，已於110年5月13日回到四川省成都市。由於要處理父
      母留下的房屋的動遷事宜，所以短時間無法回臺北，大概
      需要1年半時間等情，顯見受刑人業已陳明其目前無法遵
      期報到執行保護管束之理由，尚難認被告有意不履行或無
      正當事由拒絕履行或顯有逃匿之虞或無從執行保護管束等
      情事，而違反受保護管束人應遵守事項達「情節重大」之
      程度。再衡諸緩刑制度本在節制刑罰，避免短期自由刑之
      弊以利犯罪人順利復歸於社會，不致因監禁之隔離作用以
      使受判決人斷絕職業及社會聯結。而參以本件受刑人所受
      為8個月有期徒刑之宣告，緩刑負擔為緩刑期間付保護管
      束，且應於判決確定後3年內，向公庫支付10萬元及接受
      法治教育2場次，負擔非重，受刑人顯仍有繼續履行完成
      之可能，是本件檢察官聲請撤銷受刑人之緩刑宣告，尚難
      准許，應予駁回。
四、依刑事訴訟法第220條，裁定如主文。　　　
中　　華　　民　　國　　110 　年　　11　　月　　2 　　日
　　　　　　　　　刑事第七庭  法　官　王星富
上正本證明與原本無異。
如不服本裁定，應於裁定送達後5日內向本院提出抗告狀。因疫
情而遲誤不變期間，得向法院聲請回復原狀。
                              書記官  林素霜
中　　華　　民　　國　　110 　年　　11　　月　　4 　　日